# 关于原材料跨期入账问题

提问人：审计小黑黑 时间：2020-03-27 08:05:17
在审计实务中，供应商专用发票日期为 2019 年 11 月，金额 10000 元，进项税额 1300 元，实际到货日期为 2020 年 1 月，被审计单位在 2020 年 1 月抵扣发票，做会计分录：
借：原材料 10000
应交税费-进项税额 1300 ；
贷：应付账款 11300
上述做法算不算跨期？
我的意见是，既然入库是在 2020 年，那么 2019 年应该做：
借：应交税费-待抵扣进项税 1300
贷：应付账款 1300
2020 年再做：
借：原材料 10000
应交税费-进项税额 1300
贷：应付账款 10000
应交税费-待抵扣进项税 1300
请问陈老师，上述业务应该如何处理？

回答人：chenyiwei
你的理解基本合理。 2019 年收到专用发票后，如立即可以抵扣的，则应在帐内反映出该项抵扣权，以及由此导致的对卖方的付款义务所形成的相应负债。